臺灣臺中地方法院刑事判決
111年度金訴字第565號
公  訴  人  臺灣臺中地方檢察署檢察官
被      告  吳承澔


            李承哲


上  一  人
選任辯護人  許舒凱律師
上列被告因違反洗錢防制法等案件，經檢察官提起公訴（110年
度偵字第32105、35513、40901號、111年度偵字第11088號、111
年度偵緝字第497、498、499、500號），本院判決如下：
    主    文
吳承澔犯如附表三編號1、3主文欄所示之罪，各處如附表三編號
1、3主文欄所示之刑及沒收。應執行有期徒刑伍月，併科罰金新
臺幣伍萬元，罰金如易服勞役，以新臺幣壹仟元折算壹日。
李承哲犯如附表三編號2主文欄所示之罪，處如附表三編號2主文
欄所示之刑。
    犯罪事實
一、吳承澔、李承哲均可預見提供金融機構帳戶供不詳身分之人
    使用，可能遭利用於遂行財產上犯罪之目的，且可能產生遮
    斷資金流動軌跡以逃避國家追訴、處罰之效果，竟各基於幫
    助詐欺取財及幫助一般洗錢之不確定故意：
　㈠吳承澔於民國109年9月初，先依真實姓名年籍均不詳之詐欺
    成員指示，將自己名下華南商業銀行帳號000-000000000000
    號帳戶（下稱吳承澔華南銀行帳戶）調高轉帳限額至新臺幣
    （下同）10萬元後，在臺中市○○路0段00號超商，將該華南
    銀行帳戶之存摺、提款卡（含密碼）、身分證影本、網銀帳
    號及密碼，以1萬5000元之價格，販賣予該詐欺成員，容任
    該詐欺成員將吳承澔華南銀行帳戶作為附表一之第二層人頭
    帳戶使用，以遂行詐欺取財犯罪。嗣該詐欺成員取得吳承澔
    華南銀行帳戶資料後，即共同基於意圖為自己不法所有之詐
    欺及一般洗錢犯意聯絡，以附表一所示方式，詐欺鄭名秀、
    姚思庭、吳雪菁、陳冠妏、巴拉勿拉霧.學筠、莊鎮宏、張
    語珈、侯欣妤、林沅錞、林孟叡、甘佩樺等11人，致其等均
    陷於錯誤，而於附表一所示之匯款時間，以附表一所示之匯
    款方式，匯款如附表一所示金額至第一層人頭帳戶即潘承澤
    合作金庫商業銀行帳號000-0000000000000號帳戶（下稱潘
    承澤合庫銀行帳戶）、張耕忞臺灣中小企業銀行帳號000000
    00000號帳戶（下稱張耕忞臺企銀行帳戶，潘承澤、張耕忞
    提供其等所有前揭人頭帳戶涉嫌幫助詐欺等罪嫌部分，均經
    檢察官另案提起公訴），再由該詐欺成員於附表一所示之時
    間，將鄭名秀等11人遭詐欺之款項轉匯至吳承澔華南銀行帳
    戶，並旋遭提轉一空，以掩飾隱匿詐欺犯罪所得去向。
　㈡李承哲於109年9月初某日，在臺中市南屯區某統一超商前，
    將其名下中國信託商業銀行帳號000-000000000000號帳戶（
    下稱李承哲中信銀行帳戶）之存摺、提款卡（含密碼）、網
    銀帳號及密碼等資料，交付予真實姓名年籍均不詳之詐欺成
    員，容任該詐欺成員將李承哲中信銀行帳戶作為附表一之第
    二層人頭帳戶使用，以遂行詐欺取財犯罪。嗣該詐欺成員於
    取得李承哲中信銀行帳戶資料後，即共同基於意圖為自己不
    法所有之詐欺及一般洗錢犯意聯絡，以附表一所示方式，詐
    欺鄭名秀、姚思庭、吳雪菁、陳冠妏、巴拉勿拉霧‧學筠、
    莊鎮宏、江函瑜、白植如、侯欣妤、田蕙慈、林沅錞、林孟
    叡等12人，致其等均陷於錯誤，而於附表一所示之匯款時間
    ，以附表一所示之匯款方式，匯款如附表一所示金額至潘承
    澤合庫銀行帳戶、張耕忞臺企銀行帳戶、黃俊程華南商業銀
    行帳號000-00000000000號帳戶（下稱黃俊程華南銀行帳戶
    ，黃俊程提供前揭帳戶涉嫌幫助詐欺等罪嫌部分，業經臺灣
    臺南地方檢察署檢察官提起公訴），再由該詐欺成員於附表
    一所示之時間，將鄭名秀等12人遭詐欺之款項以如附表一所
    示之方式轉匯至李承哲中信銀行帳戶內，並旋遭提領一空，
    以掩飾隱匿詐欺犯罪所得去向。嗣經鄭名秀、姚思庭、吳雪
    菁、陳冠妏、巴拉勿拉霧‧學筠、莊鎮宏、張語珈、江函瑜
    、白植如、侯欣妤、田蕙慈、林沅錞、林孟叡、甘佩樺等14
    人發現遭騙，並報警處理，經員警調閱潘承澤合庫銀行帳戶
    、張耕忞臺企銀行帳戶、黃俊程華南銀行帳戶、吳承澔華南
    銀行帳戶、盧玟讌華南商業銀行帳號000-000000000000號帳
    戶（下稱盧玟讌華南銀行帳戶）、黃銹芬第一商業銀行帳號
    000-00000000000號帳戶（下稱黃銹芬第一銀行帳戶）、李
    承哲中信銀行等帳戶之交易明細，始循線查悉上情。
　㈢吳承澔於110年6月25日，在臺中市○區○○街00巷0號之統一超
    商模範門市內，將其名下中國信託商業銀行帳號000-000000
    000000號帳戶（下稱吳承澔中信銀行帳戶）之存摺、提款卡
    （含密碼）、網銀帳號及密碼等資料，交付詐欺成員使用，
    容任該詐欺成員將吳承澔華南銀行帳戶作為附表二之人頭帳
    戶使用，以遂行詐欺取財犯罪。嗣該詐欺成員取得吳承澔中
    信銀行帳戶資料後，即共同基於意圖為自己不法所有之詐欺
    及一般洗錢犯意聯絡，以附表二所示之方式，詐欺陳健忠、
    關培銘、吳秀岑、曾凱騏等4人，致其等均陷於錯誤，而於
    附表二所示匯款時間及地點，匯款如附表二所示金額至吳承
    澔中信銀行帳戶內，並旋遭提轉一空，以掩飾隱匿詐欺犯罪
    所得去向。嗣經陳健忠等4人發覺受騙報警處理，始悉上情
    。
二、案經鄭名秀、姚思庭、吳雪菁、巴拉勿拉霧‧學筠、莊鎮宏
    、張語珈、江函瑜、白植如、侯欣妤、田蕙慈、林沅錞、林
    孟叡、甘佩樺、關培銘、吳秀岑、曾凱騏等人訴由臺中市政
    府警察局大雅分局、第一分局、東勢分局、桃園市政府警察
    局八德分局、高雄市政府警察局林園分局、新興分局、新北
    市政府警察局永和分局報告臺灣臺中地方檢察署檢察官偵查
    起訴。
    理    由
一、證據能力之說明：
  ㈠本判決所引用被告以外之人於審判外之言詞或書面陳述，均
    經本院於審理時當庭直接提示而為合法調查，檢察官同意作
    為證據，被告吳承澔、被告李承哲及其辯護人均未於言詞辯
    論終結前聲明異議，本院審酌前開證據作成或取得狀況，均
    無非法或不當取證之情事，亦無顯不可信情況，故認為適當
    而均得作為證據。是前開證據，依刑事訴訟法第159條之5規
    定，均具有證據能力。
  ㈡本判決以下所引用之非供述證據，均與本案事實具有自然關
    聯性，且核屬書證、物證性質，又查無事證足認有違背法定
    程式或經偽造、變造所取得等證據排除之情事，復經本院依
    刑事訴訟法第164條、第165條踐行物證、書證之調查程序，
    亦堪認均有證據能力。
二、認定犯罪事實之理由及證據：
　㈠被告吳承澔部分：
　　訊據被告吳承澔就犯罪事實欄一㈠、㈢所載之犯罪事實均坦承
    不諱，並經證人鄭名秀、姚思庭、吳雪菁、陳冠妏、巴拉勿
    拉霧.學筠、莊鎮宏、張語珈、侯欣妤、林沅錞、林孟叡、
    甘佩樺、陳健忠、關培銘、吳秀岑、曾凱騏等15人於警詢時
    證述其等被詐欺之過程明確，復有如附件所示之書證在卷可
    憑，堪認被告吳承澔之自白與事實相符，堪以採信。
　㈡被告李承哲部分：
　　訊據被告李承哲矢口否認犯罪事實欄一㈡所載之犯罪事實，
    辯稱：我是將中信銀行帳戶資料交給我的朋友鄭迪允，鄭迪
    允說他在做汽車零件銷售的業務，需要多一個帳戶收貨款，
    所以我才將中信銀行帳戶借給他云云。辯護人則為被告李承
    哲辯護稱：被告李承哲確實曾於109年9月24日向銀行掛失中
    信銀行帳戶之提款卡，若其有幫助詐欺及幫助洗錢的不確定
    故意，並沒有必要向銀行掛失，請判決被告李承哲無罪等語
    。經查：
  　1.被害人鄭名秀、姚思庭、吳雪菁、陳冠妏、巴拉勿拉霧.
      學筠、莊鎮宏、江函瑜、白植如、侯欣妤、田蕙慈、林沅
      錞、林孟叡等12人，係遭不詳詐欺成員以附表一所示方式
      施行詐術而陷於錯誤後，於附表一所示之時間，各匯款如
      附表一所示之金額至潘承澤合庫銀行帳戶、張耕忞臺企銀
      行帳戶、黃俊程華南銀行帳戶，並輾轉流入被告李承哲中
      信銀行帳戶內後，旋遭提轉一空等情，業據上開被害人於
      警詢時指訴明確，並有附件所示之書證存卷可查，堪先認
      定。
  　2.被告李承哲雖辯稱其係將中信銀行帳戶資料交給鄭迪允云
      云，然此為鄭迪允所否認，鄭迪允並於警詢時證稱：我不
      認識李承哲，我跟他沒有關係，我跟他沒有見過面，他不
      是把帳戶給我等語（見警卷第96頁），衡情若係鄭迪允向
      被告李承哲借用帳戶作為業務上收受貨款使用，其二人間
      應有借用過程之對話紀錄，或是有其他在場友人聽聞鄭迪
      允向被告李承哲借用帳戶之過程，然被告李承哲未能提出
      任何其係將中信銀行帳戶資料交給鄭迪允之證據，則被告
      李承哲是否確將中信銀行帳戶資料交給鄭迪允，尚難遽信
      。
  　3.況且，被告李承哲為72年次出生之人，大專畢業，從事過
      保險業務、醫療業業務、設計公司的管理職，可知被告李
      承哲有相當之社會歷練，且非智識短缺之人，被告李承哲
      應能知悉其將中信銀行帳戶之提款卡、密碼及網銀帳密交
      予他人，其即喪失對該帳戶之控制管理權限，不論該帳戶
      之後落入何人之手，持有其帳戶之人均可恣意使用該帳戶
      作為人頭帳戶。而被告李承哲自己名下除了本案中信銀行
      帳戶外，更有台新銀行、國泰世華銀行、第一銀行等金融
      帳戶，此經被告李承哲供述在卷（見本院卷一第127-128
      頁），是被告李承哲亦可預見如有區分私人帳戶及貨款帳
      戶之需求，一般人均可自由申辦多個金融帳戶，並無向他
      人借用金融帳戶之必要，是向他人借用金融帳戶之人，其
      動機極為可疑。是縱使被告李承哲係將其中信銀行帳戶交
      給其所稱之鄭迪允（此處僅是假設，本案尚無證據可認定
      被告李承哲確係將帳戶交給鄭迪允，業如前述），然以被
      告李承哲之智識經歷，被告李承哲應能預見鄭迪允向其借
      用中信銀行帳戶之目的極為詭異，且其將中信銀行帳戶存
      摺、提款卡（含密碼）、網銀帳號及密碼等資料之交予鄭
      迪允後，即喪失對該帳戶之控制管理權限，鄭迪允要如何
      使用該帳戶，甚至是再將該帳戶提供給他人使用，被告李
      承哲均無法控管該帳戶之使用情形，而取得該帳戶之人即
      可恣意使用該帳戶作為人頭帳戶，被告李承哲竟仍貿然將
      該帳戶提供出去，容任該帳戶供作遂行詐欺取財及一般洗
      錢犯罪使用，自堪認定被告李承哲具有幫助詐欺取財及幫
      助一般洗錢之不確定故意。
　  4.至被告李承哲固曾於109年9月24日上午8時18分撥打中信
      銀行客服電話掛失金融卡，有該行111年5月28日中信銀字
      第111224839166695號函可佐（見本院卷一第157頁）。然
      被告李承哲於109年9月初交付中信銀行帳戶時，具有幫助
      詐欺取財及幫助一般洗錢之不確定故意，業據本院說明理
      由如上，並不能單憑被告李承哲事後於109年9月24日曾有
      撥打客服掛失金融卡之紀錄，即能認定被告李承哲於提供
      帳戶時不具幫助犯罪之不確定故意，否則豈非人頭帳戶之
      提供者，僅需於販賣帳戶後撥打銀行客服電話佯稱遺失，
      即可推卸其法律上之責任，如此論理實有違一般經驗法則
      ，是此部分辯護意旨尚難採信。
  ㈢綜上所述，被告李承哲所辯均不足採，本案事證明確，被告
    吳承澔、李承哲上開犯行均堪認定，均應依法論科。
三、論罪科刑：
  ㈠按刑法上之故意，分為直接故意（確定故意）與間接故意（
    不確定故意），行為人對於構成犯罪之事實，明知並有意使
    其發生者，為直接故意；行為人對於構成犯罪之事實，預見
    其發生而其發生並不違背其本意者，為間接故意。次按刑法
    上之幫助犯，係指行為人主觀上以幫助他人犯罪之意思，而
    客觀上從事構成要件以外之行為，應論以幫助犯。又按幫助
    犯之成立，以行為人主觀上認識被幫助者，正欲從事犯罪或
    係正在從事犯罪，且該犯罪有既遂可能，而其行為足以幫助
    他人實現構成要件者，即具有幫助故意，並不以行為人確知
    被幫助者係犯何罪名為必要（最高法院111年度台上字第175
    號判決意旨參照）。另按行為人提供金融帳戶提款卡及密碼
    予不認識之人，固非屬洗錢防制法第2條所稱之洗錢行為，
    不成立一般洗錢罪之正犯；然行為人主觀上如認識該帳戶可
    能作為收受、提領特定犯罪所得使用，他人提領後會產生遮
    斷資金流動軌跡以逃避國家追訴、處罰之效果，仍基於幫助
    之犯意而提供，則應論以幫助犯一般洗錢罪（最高法院108
    年度台上字第3101號判決意旨參照）。經查，被告吳承澔、
    李承哲既能預見提供金融帳戶予他人，可能遭利用於遂行財
    產上犯罪之目的，且可能產生遮斷資金流動軌跡以逃避國家
    追訴、處罰之效果，竟仍提供並容任詐欺成員使用本案帳戶
    以遂行詐欺取財及一般洗錢犯行，堪認其等主觀上具有不確
    定故意，然被告吳承澔、李承哲並非實施洗錢行為之人，亦
    無證據證明被告吳承澔、李承哲即為實施詐術詐欺被害人之
    人，僅能認定被告吳承澔、李承哲係以幫助他人犯罪之意思
    ，實施上開犯罪構成要件以外之行為，是被告吳承澔、李承
    哲為詐欺取財、一般洗錢犯行之幫助犯，堪以認定。
  ㈡核被告吳承澔就犯罪事實欄一㈠、㈢所為，被告李承哲就犯罪
    事實欄一㈡所為，均係犯刑法第30條第1項、第339條第1項之
    幫助詐欺取財罪；刑法第30條第1項、洗錢防制法第14條第1
    項之幫助一般洗錢罪。
  ㈢關於罪數：
　　1.被告吳承澔就犯罪事實欄一㈠、㈢部分，被告李承哲就犯罪
      事實欄一㈡部分，各以一個交付金融帳戶之行為，幫助取
      得該金融帳戶之詐欺成員，分別向犯罪事實欄一㈠、㈡、㈢
      所示之被害人詐取財物及實行一般洗錢犯行，為想像競合
      犯，應各從一重論以一個幫助一般洗錢罪。
　　2.被告吳承澔就犯罪事實欄一㈠、㈢部分，係分別於不同時、
      地交付金融帳戶，犯意各別，行為互殊，應分論併罰。
  ㈣關於刑之減輕：
　　1.被告吳承澔、李承哲均係基於幫助之犯意而為一般洗錢罪
      構成要件以外之行為，均為幫助犯，衡諸其犯罪情節，爰
      依刑法第30條第2項規定，各按正犯之刑減輕之。
　　2.按犯前2條之罪，在偵查或審判中自白者，減輕其刑，洗
      錢防制法第16條第2項定有明文。經查，被告吳承澔就上
      開幫助一般洗錢犯行，於審判中自白犯行，應依上開規定
      減輕其刑，並遞減輕之。
　㈤爰審酌政府機關近年來為遏止犯罪，大力宣導民眾切勿出售
    、出借帳戶資料，以免成為犯罪成員之幫兇，新聞媒體亦常
    報導犯罪成員利用人頭帳戶作為詐欺、恐嚇取財等犯罪工具
    ，被告吳承澔、李承哲竟貿然將其等名下金融帳戶之提款卡
    及密碼、網銀帳號及密碼交予他人，以致流入詐欺成員手中
    作為人頭帳戶使用，影響社會正常交易安全甚鉅，增加被害
    人尋求救濟之困難，並使犯罪之追查趨於複雜，助長詐欺風
    氣，所為實值非難；並考量被告吳承澔坦承犯行，犯後態度
    尚可，被告李承哲則否認犯行，犯後態度部分無從輕審酌之
    空間，且其等均無與被害人達成和解或賠償損害之情形，兼
    衡其等之智識程度、家庭經濟狀況（見本院卷二第81頁）等
    一切情狀，分別量處如附表三主文欄所示之刑，並均就罰金
    部分諭知易服勞役之折算標準，暨衡酌被告吳承澔所犯各罪
    侵害法益之異同、對侵害法益之加重效應及時間、空間之密
    接程度，而為整體評價後，定應執行刑及易服勞役之折算標
    準如主文所示。
四、沒收：
　㈠按犯罪所得，屬於犯罪行為人者，沒收之，但有特別規定者
    ，依其規定；前2項之沒收，於全部或一部不能沒收或不宜
    執行沒收時，追徵其價額，刑法第38條之1第1項、第3項分
    別定有明文。經查，被告吳承澔就犯罪事實欄一㈠部分，係
    以1萬5000元之價格提供華南銀行帳戶等情，業據被告於審
    判中供述明確（見本院卷二第76頁），是被告吳承澔就犯罪
    事實欄一㈠部分之犯罪所得為1萬5000元，並應依前揭規定宣
    告沒收，於全部或一部不能沒收或不宜執行沒收時，追徵其
    價額。
　㈡至洗錢防制法第18條第1項固規定：「犯第14條之罪，其所移
    轉、變更、掩飾、隱匿、收受、取得、持有、使用之財物或
    財產上利益，沒收之；犯第15條之罪，其所收受、持有、使
    用之財物或財產上利益，亦同」，為刑法沒收規定之特別規
    定，自應優先於刑法相關規定予以適用。惟上開條文雖採義
    務沒收主義，卻未特別規定「不問屬於犯罪行為人與否，沒
    收之」，致該洗錢行為之標的是否限於行為人所有者始得宣
    告沒收，有所疑義，於此情形自應回歸適用原則性之規範，
    即參諸刑法第38條第2項前段規定，仍以屬於行為人所有者
    為限，始應予沒收。而本案並無證據證明被告吳承澔、李承
    哲就其餘犯行有實際取得前揭被害人匯款至本案帳戶之款項
    ，復無證據證明該款項在被告吳承澔、李承哲實際管領中，
    尚無從依洗錢防制法第18條第1項前段規定宣告沒收。
據上論斷，應依刑事訴訟法第299條第1項前段，洗錢防制法第14
條第1項、第16條第2項，刑法第11條前段、第30條第1項前段、
第2項、第339條第1項、第55條、第42條第3項前段、第51條第5
款、第7款、第38條之1第1項、第3項，刑法施行法第1條之1第1
項，判決如主文。
本案經檢察官黃怡華提起公訴，檢察官王宜璇到庭執行職務。
中　　華　　民　　國　　111 　年　　11　　月　　23　　日
                  刑事第十七庭  審判長法  官  林依蓉
                                      法  官  郭韶旻
                                      法  官  田雅心
以上正本證明與原本無異。
如不服本判決應於收受送達後20日內向本院提出上訴書狀，並應
敘述具體理由；其未敘述上訴之理由者，應於上訴期間屆滿後20
日內向本院補提理由書（均須按他造當事人之人數附繕本）「切
勿逕送上級法院」。
告訴人或被害人如不服判決，應備理由具狀向檢察官請求上訴，
上訴期間之計算，以檢察官收受判決正本之日起算。
　　　　                              書記官  王嘉麒
中　　華　　民　　國　　111 　年　　11　　月　　23　　日
【附錄論罪科刑法條】
◎洗錢防制法第14條第1項
  有第2條各款所列洗錢行為者，處7年以下有期徒刑，併科新臺
  幣5百萬元以下罰金。
◎刑法第339條第1項
  意圖為自己或第三人不法之所有，以詐術使人將本人或第三人
  之物交付者，處5年以下有期徒刑、拘役或科或併科50萬元以
  下罰金。
◎刑法第30條第1項
  幫助他人實行犯罪行為者，為幫助犯。雖他人不知幫助之情者
  ，亦同。
【附表一】（時間：民國／金額：新臺幣）
編號 被害人 詐欺方式 匯款時間、地點及方式  匯款金額及匯入帳戶  第一層帳戶(告訴人及被害人匯入之帳戶) 有無存入吳承澔上開華南銀行帳戶及金錢流向。 有無存入李承哲上開中國信託商業銀行帳戶帳戶及金錢流向。 相關案號 1 鄭名秀 (提告)  詐欺成員自109年9月5日下午3時55分許前某時起，透過通訊軟體LINE暱稱「蕭凡」，向鄭名秀佯稱：下注超級星網站(supersatr188.com)可以穩賺不賠云云，致鄭名秀陷於錯誤，依指示匯款。  109年9月8日晚間10時56分許，以轉帳方式匯款。 7萬元。 潘承澤合作金庫銀行帳戶。 有。鄭名秀、林孟叡(編號1、13)遭詐騙之款項，由潘承澤左揭帳戶於109年9月9日凌晨0時許，轉匯13萬3,000元至吳承澔上開華南銀行帳戶內。 有。鄭名秀、姚思庭、吳雪菁、陳冠紋、巴拉勿拉霧·學筠、莊鎮宏、林孟叡(編號1、2、3、4、5、6、13)等人遭詐騙而匯入上開潘承澤合作金庫銀行帳戶、張耕忞台灣中小企業銀行帳戶之款項，先匯入吳承澔上開華南銀行帳戶，後於109年9月9日凌晨0時22分許、同日2時許，匯款50萬元、52萬元至黃綉芬第一銀行帳戶後，再於同日凌晨2時28分許，匯款5萬元、5萬元至李承哲上開中國信託商業銀行帳戶內。 本署110年度偵字第35513號。 2 姚思庭 (提告)  詐欺成員自109年8月19日起，透過交友軟體Pikabu暱稱「Calvin」結識姚思庭，並以通訊軟體LINE，向姚思庭佯稱：可投資網站「ss777.qniuu.com」云云，致姚思庭陷於錯誤，依指示匯款。  109年9月8日晚間9時14分許，以轉帳方式匯款。 3萬元。 上開張耕忞臺灣中小企業銀行帳戶。 有。姚思庭、吳雪菁、巴拉勿拉霧·學筠、莊鎮宏(編號2、3、5、6)等人遭詐騙之款項，由張耕忞左揭帳戶於109年9月9日，轉匯45萬元、46萬元、32萬元、1,000元至吳承澔上開華南銀行帳戶內。 有。鄭名秀、姚思庭、吳雪菁、陳冠紋、巴拉勿拉霧·學筠、莊鎮宏、林孟叡(編號1、2、3、4、5、6、13)等人遭詐騙而匯入上開潘承澤合作金庫銀行帳戶、張耕忞台灣中小企業銀行帳戶之款項，先匯入吳承澔上開華南銀行帳戶，後於109年9月9日凌晨0時22分許、同日2時許，匯款50萬元、52萬元至黃綉芬第一銀行帳戶後，再於同日凌晨2時28分許，匯款5萬元、5萬元至李承哲上開中國信託商業銀行帳戶內。 本署110年度偵字第35513號。 3 吳雪菁 (提告) 詐欺成員自109年8月24日起，透過交友軟體Pikabu暱稱「盛均」結識吳雪菁，並以通訊軟體LINE，向吳雪菁佯稱：可投資網站「ss777.qniuu.com」云云，致吳雪菁陷於錯誤，依指示匯款。  109年9月8日晚間9時17分許、同日晚間9時21分許，以轉帳方式匯款。 5萬元、3萬元。 上開張耕忞臺灣中小企業銀行帳戶。 有。姚思庭、吳雪菁、巴拉勿拉霧·學筠、莊鎮宏(編號2、3、5、6)等人遭詐騙之款項，由張耕忞左揭帳戶於109年9月9日，轉匯45萬元、46萬元、32萬元、1,000元至吳承澔上開華南銀行帳戶內。 有。鄭名秀、姚思庭、吳雪菁、陳冠紋、巴拉勿拉霧·學筠、莊鎮宏、林孟叡(編號1、2、3、4、5、6、13)等人遭詐騙而匯入上開潘承澤合作金庫銀行帳戶、張耕忞台灣中小企業銀行帳戶之款項，先匯入吳承澔上開華南銀行帳戶，後於109年9月9日凌晨0時22分許、同日2時許，匯款50萬元、52萬元至黃綉芬第一銀行帳戶後，再於同日凌晨2時28分許，匯款5萬元、5萬元至李承哲上開中國信託商業銀行帳戶內。 本署110年度偵字第35513號。 4 陳冠妏 (未提告) 詐欺成員自109年9月4日下午6時49分許起，透過通訊軟體LINE，向陳冠妏佯稱：可透過「智多星娛樂城」博弈網路平台投資云云，致陳冠妏陷於錯誤，依指示匯款。  109年9月9日凌晨0時4分許、同日凌晨0時5分許，以轉帳方式匯款。 8萬元、8萬元。 上開潘承澤合作金庫銀行帳戶內。 有。由潘承澤左揭帳戶於109年9月9日凌晨0時7分許，轉匯16萬元至吳承澔上開華南銀行帳戶內。 有。鄭名秀、姚思庭、吳雪菁、陳冠紋、巴拉勿拉霧·學筠、莊鎮宏、林孟叡(編號1、2、3、4、5、6、13)等人遭詐騙而匯入上開潘承澤合作金庫銀行帳戶、張耕忞台灣中小企業銀行帳戶之款項，先匯入吳承澔上開華南銀行帳戶，後於109年9月9日凌晨0時22分許、同日2時許，匯款50萬元、52萬元至黃綉芬第一銀行帳戶後，再於同日凌晨2時28分許，匯款5萬元、5萬元至李承哲上開中國信託商業銀行帳戶內。 本署110年度偵字第35513號。 5 巴拉勿拉霧·學筠 (提告) 詐欺成員自109年9月1日中午12時許起，透過通訊軟體LINE暱稱「李坤岳老師」，向巴拉勿拉霧·學筠佯稱：可以透過「MITRABE」平台投資外匯，並可保證獲利、穩賺不賠云云，致巴拉勿拉霧·學筠陷於錯誤，依指示匯款。  109年9月8日下午3時49分許、同日晚間7時25分許，以轉帳方式匯款。 3萬元、2萬元。 上開張耕忞臺灣中小企業銀行帳戶。 有。姚思庭、吳雪菁、巴拉勿拉霧·學筠、莊鎮宏(編號2、3、5、6)等人遭詐騙之款項，由張耕忞左揭帳戶於109年9月9日，轉匯45萬元、46萬元、32萬元、1,000元至吳承澔上開華南銀行帳戶內。 有。鄭名秀、姚思庭、吳雪菁、陳冠紋、巴拉勿拉霧·學筠、莊鎮宏、林孟叡(編號1、2、3、4、5、6、13)等人遭詐騙而匯入上開潘承澤合作金庫銀行帳戶、張耕忞台灣中小企業銀行帳戶之款項，先匯入吳承澔上開華南銀行帳戶，後於109年9月9日凌晨0時22分許、同日2時許，匯款50萬元、52萬元至黃綉芬第一銀行帳戶後，再於同日凌晨2時28分許，匯款5萬元、5萬元至李承哲上開中國信託商業銀行帳戶內。 本署110年度偵字第35513號。 6 莊鎮宏(提告) 詐欺成員自109年7月6日起，透過通訊軟體LINE暱稱「萍」，向莊鎮宏佯稱：可以透過「巴客萊金融」進行匯差投資云云，致莊鎮宏陷於錯誤，依指示匯款。  109年9月8日下午3時7分許、同日下午3時14分許，以轉帳方式匯款。 5萬元、10萬元。 上開張耕忞臺灣中小企業銀行帳戶。 有。姚思庭、吳雪菁、巴拉勿拉霧·學筠、莊鎮宏(編號2、3、5、6)等人遭詐騙之款項，由張耕忞左揭帳戶於109年9月9日，轉匯45萬元、46萬元、32萬元、1,000元至吳承澔上開華南銀行帳戶內。 有。鄭名秀、姚思庭、吳雪菁、陳冠紋、巴拉勿拉霧·學筠、莊鎮宏、林孟叡(編號1、2、3、4、5、6、13)等人遭詐騙而匯入上開潘承澤合作金庫銀行帳戶、張耕忞台灣中小企業銀行帳戶之款項，先匯入吳承澔上開華南銀行帳戶，後於109年9月9日凌晨0時22分許、同日2時許，匯款50萬元、52萬元至黃綉芬第一銀行帳戶後，再於同日凌晨2時28分許，匯款5萬元、5萬元至李承哲上開中國信託商業銀行帳戶內。 本署110年度偵字第35513號。 7 張語珈 (提告) 詐欺成員自109年8月間起，透過通訊軟體LINE，向張語珈佯稱：可以透過「新世紀」(http://levelclubs.net/pc)、「杜老爺智能科技」(http://dry-technology.com)等博弈投資網站下注云云，致張語珈陷於錯誤，依指示匯款。 109年9月9日晚間10時26分許，以轉帳方式匯款。 10萬元。 上開潘承澤合作金庫銀行帳戶。 有。由潘承澤左揭帳戶於109年9月9日晚間10時31分許，轉匯9萬9,000萬元至吳承澔上開華南銀行帳戶內。 無。 本署110年度偵字第35513號。 8 江函瑜 (提告) 詐欺成員自109年8月20日下午4時許起，透過通訊軟體LINE暱稱「蕭凡」，向江函瑜佯稱：下注超級星網站(superstar188.com)可穩賺不賠云云，致江函瑜陷於錯誤，依指示匯款。  109年9月11日下午6時47分許、同日下午6時49分許、同日下午6時51分許，以轉帳方式匯款。 10萬元、8萬元、2萬元。 上開黃俊程華南銀行帳戶。 無。 有。江函瑜、白植如、侯欣妤、田蕙慈、林沅淳(編號8、9、10、11、12)等人遭詐騙而匯入黃俊程華南銀行帳戶之款項，於109年9月12日，匯款10萬元、40萬元、45萬元至張耕忞臺灣中小企業銀行帳戶後，再於109年9月12日，匯款10萬元、20萬1,000元、20萬元、35萬元、9萬8,000元至盧玟讌華南銀行帳戶後，其中40萬元於109年9月12日凌晨2時11分許，匯款至李承哲上開中國信託商業銀行帳戶內。 本署110年度偵字第35513號。 9 白植如 (提告) 詐欺成員自109年9月11日晚間8時25分許前某時起，透過通訊軟體LINE，向白植如佯稱：可投資「趨勢文化Trend culture」博弈網站平台云云，致白植如瀏覽後陷於錯誤，依指示匯款。  109年9月11日晚間8時25許，以轉帳方式匯款。 1萬5,000元。 上開黃俊程華南銀行帳戶。 無。 有。江函瑜、白植如、侯欣妤、田蕙慈、林沅淳(編號8、9、10、11、12)等人遭詐騙而匯入黃俊程華南銀行帳戶之款項，於109年9月12日，匯款10萬元、40萬元、45萬元至張耕忞臺灣中小企業銀行帳戶後，再於109年9月12日，匯款10萬元、20萬1,000元、20萬元、35萬元、9萬8,000元至盧玟讌華南銀行帳戶後，其中40萬元於109年9月12日凌晨2時11分許，匯款至李承哲上開中國信託商業銀行帳戶內。 本署110年度偵字第35513號。 10 侯欣妤 (提告) 詐欺成員自109年9月7日晚間8時許起，透過通訊軟體LINE，向侯欣妤佯稱：可協助下注「杜老爺智能科技」(https://as.1755hi.net)云云，致侯欣妤陷於錯誤，依指示匯款。  109年9月8日、同日、同日，以轉帳方式匯款。 3萬元、5萬元、2萬元。 上開潘承澤合作金庫銀行帳戶。 有。由潘承澤左揭帳戶於109年9月8日，轉匯6萬元至吳承澔上開華南銀行帳戶內；與林沅錞(編號12)所匯入之10萬元，由潘承澤左揭帳戶於109年9月8日轉匯17萬6,000元至吳承澔上開華南銀行帳戶內。 無。     109年9月11日晚間9時23分許，以轉帳方式匯款。 4萬9,000元。 上開黃俊程華南銀行帳戶。 無。 有。江函瑜、白植如、侯欣妤、田蕙慈、林沅淳(編號8、9、10、11、12)等人遭詐騙而匯入黃俊程華南銀行帳戶之款項，於109年9月12日，匯款10萬元、40萬元、45萬元至張耕忞臺灣中小企業銀行帳戶後，再於109年9月12日，匯款10萬元、20萬1,000元、20萬元、35萬元、9萬8,000元至盧玟讌華南銀行帳戶後，其中40萬元於109年9月12日凌晨2時11分許，匯款至李承哲上開中國信託商業銀行帳戶內。 本署110年度偵字第35513號。 11 田蕙慈 (提告)  詐欺成員自109年9月11日下午2時許起，透過通訊軟體LINE，向田蕙慈佯稱：可透過「趨勢文化Trend culture」博弈網站平台下注賺錢云云，致田蕙慈陷於錯誤，依指示匯款。  109年9月11日晚間10時21分許，以轉帳方式匯款。 2萬元。 上開黃俊程華南銀行帳戶。 無。 有。江函瑜、白植如、侯欣妤、田蕙慈、林沅淳(編號8、9、10、11、12)等人遭詐騙而匯入黃俊程華南銀行帳戶之款項，於109年9月12日，匯款10萬元、40萬元、45萬元至張耕忞臺灣中小企業銀行帳戶後，再於109年9月12日，匯款10萬元、20萬1,000元、20萬元、35萬元、9萬8,000元至盧玟讌華南銀行帳戶後，其中40萬元於109年9月12日凌晨2時11分許，匯款至李承哲上開中國信託商業銀行帳戶內。 本署110年度偵字第35513號。 12 林沅錞 (提告) 詐欺成員自109年9月2日下午3時許起，透過通訊軟體LINE，向林沅錞佯稱：提供資多星網站投資服務，投資5萬元即可獲利豐富云云，致林沅錞陷於錯誤，依指示匯款。  109年9月8日、8日、9日、9日，以轉帳方式匯款。 10萬元、8萬8,000元、10萬元、5萬5,000元。 上開潘承澤合作金庫銀行帳戶。 有。與侯欣妤(編號10)所匯入之5萬元、2萬元，由潘承澤左揭帳戶於109年9月8日，轉匯17萬6,000元至吳承澔上開華南銀行帳戶內；其餘款項由潘承澤左揭帳戶於109年9月8日、8日、8日、9日，轉匯5萬元、5,000元、2萬元、15萬6,000元至吳承澔上開華南銀行帳戶內。 無。 本署110年度偵字第35513號。    109年9月11日凌晨11時18分許、109年9月12日下午1時54分許，以轉帳方式匯款。 7萬元、8萬元。 上開黃俊程華南銀行帳戶。 無。 有。江函瑜、白植如、侯欣妤、田蕙慈、林沅淳(編號8、9、10、11、12)等人遭詐騙而匯入黃俊程華南銀行帳戶之款項，於109年9月12日，匯款10萬元、40萬元、45萬元至張耕忞臺灣中小企業銀行帳戶後，再於109年9月12日，匯款10萬元、20萬1,000元、20萬元、35萬元、9萬8,000元至盧玟讌華南銀行帳戶後，其中40萬元於109年9月12日凌晨2時11分許，匯款至李承哲上開中國信託商業銀行帳戶內。  13 林孟叡 (提告) 詐欺成員自109年9月8日下午3時55分許前某時起，透過通訊軟體LINE暱稱「天心指導」，向林孟叡佯稱：可協助投資「趨勢文化」賺錢云云，致林孟叡陷於錯誤，依指示匯款。  109年9月8日下午2時25分許、同日下午2時26分許，以轉帳方式匯款。 5萬元、5萬元。 上開潘承澤合作金庫銀行帳戶。 有。由潘承澤左揭帳戶於109年9月8日下午2時29分許，轉帳9萬8,000元至吳承澔上開華南銀行帳戶內。 無。 本署110年度偵字第35513號。    109年9月8日晚間11時2分許，以轉帳方式匯款。 5萬元。 上開潘承澤合作金庫銀行帳戶。 有。鄭名秀、林孟叡(編號1、13)遭詐騙之款項，由潘承澤左揭帳戶於109年9月9日凌晨0時許，轉匯13萬3,000元至吳承澔上開華南銀行帳戶內。 有。鄭名秀、姚思庭、吳雪菁、陳冠紋、巴拉勿拉霧·學筠、莊鎮宏、林孟叡(編號1、2、3、4、5、6、13)等人遭詐騙而匯入上開潘承澤合作金庫銀行帳戶、張耕忞台灣中小企業銀行帳戶之款項，先匯入吳承澔上開華南銀行帳戶，後於109年9月9日凌晨0時22分許、同日2時許，匯款50萬元、52萬元至黃綉芬第一銀行帳戶後，再於同日凌晨2時28分許，匯款5萬元、5萬元至李承哲上開中國信託商業銀行帳戶內。  14 甘佩樺 (提告) 詐欺成員自109年8月12日晚間8時40分許，透過通訊軟體LINE，向甘佩樺佯稱：可投資娛樂城網站賺錢云云，致甘佩樺陷於錯誤，依指示匯款。  109年9月8日下午1時57分許，以轉帳方式匯款。 20萬元。 上開潘承澤合作金庫銀行帳戶。 有。由潘承澤左揭帳戶於109年9月8日，轉匯19萬8,000元至吳承澔上開上開華南銀行帳戶內。 無。 本署110年度偵字第35513號。 

【附表二】（時間：民國／金額：新臺幣）
編號 被害人 詐欺方式 匯款時間、地點及方式  匯款金額 相關案號 1 陳健忠 (未提告) 詐欺成員自110年6月30日起，透過通訊軟體LINE，向陳健忠佯稱：可以利用「新葡京」網站之漏洞賺錢云云，致陳健忠陷於錯誤，依指示匯款。 110年6月30日下午4時57分、同日下午5時4分許、同日下午5時40分許、同日晚間7時23分許，以轉帳方式匯款。 100元、1,900元、5,000元、1萬5,000元。 110年度偵字第32105號。 2 關培銘 (提告) 詐欺成員自110年6月30日晚間7時50分許，假意在環球奢侈品商城販售手提包，致關培銘陷於錯誤，依指示匯款。 110年6月30日晚間8時18分許(起訴書誤載為7時50分許)、同日晚間10時6分許，以轉帳方式匯款。 3,000元、1萬5,000元 110年度偵字第32105號。 3 吳秀岑 (提告) 詐欺成員自110年5月22日起，先在交友軟體IPAIR結識吳秀岑，並以通訊軟體LINE，向吳秀岑佯稱：係威尼斯賭場高管，得知投注網站之漏洞，可以協助投注云云，致吳秀岑陷於錯誤，依指示匯款。 110年6月30日，以臨櫃轉帳之方式匯款。 5萬元、5萬元。 111年度偵字第11088號。 4 曾凱騏 (提告)  詐欺成員自110年6月11日起，透過交友軟體SAY HI暱稱「陳曉婷」及通訊軟體LINE暱稱「kaixin667」，向曾凱騏佯稱：可投資「億條鏈」網路平台賺錢云云，致曾凱騏陷於錯誤，依指示匯款。 於110年6月30日晚間9時30分許，以臨櫃轉帳之方式匯款。 18萬元。 110年度偵字第40901號。 

【附表三】
編號 犯罪事實 主文  1 犯罪事實欄一㈠ 吳承澔幫助犯一般洗錢罪，處有期徒刑肆月，併科罰金新臺幣肆萬元，罰金如易服勞役，以新臺幣壹仟元折算壹日。未扣案犯罪所得新臺幣壹萬伍仟元沒收，於全部或一部不能沒收或不宜執行沒收時，追徵其價額。  2 犯罪事實欄一㈡  李承哲幫助犯一般洗錢罪，處有期徒刑伍月，併科罰金新臺幣伍萬元，罰金如易服勞役，以新臺幣壹仟元折算壹日。  3 犯罪事實欄一㈢  吳承澔幫助犯一般洗錢罪，處有期徒刑貳月，併科罰金新臺幣貳萬元，罰金如易服勞役，以新臺幣壹仟元折算壹日。 

【附件】
壹、人證
 一、鄭迪允
     110年4月29日警詢筆錄（警卷第87-122頁）
 二、鄭名秀
     109年9月11日警詢筆錄（警卷第123-125頁）
 三、姚思庭
     109年10月7日警詢筆錄（警卷第129-134頁）
 四、吳雪菁
     109年11月1日警詢筆錄（警卷第143-146頁）
 五、陳冠妏
     109年10月16日警詢筆錄（警卷第149-152頁）
 六、巴拉勿拉霧·學筠
     109年10月6日警詢筆錄（警卷第157-159頁）
 七、莊鎮宏
     109年12月21日警詢筆錄（警卷第165-169頁）
 八、張語珈
     109年12月10日警詢筆錄（警卷第185-189頁）
 九、江函瑜
     109年9月22日警詢筆錄（警卷第191-198頁）
 十、白植如
     109年9月14日警詢筆錄（警卷第209-212頁）
 十一、林沅錞
     110年1月10日警詢筆錄（警卷第219-223頁）
 十二、林孟叡
     110年4月7日警詢筆錄（警卷第257-258頁）
　　 111年5月18日準備程序筆錄（本院卷第123-134頁）
 十三、陳健忠
     110年7月1日警詢筆錄（偵32105第21-22頁）   
 十四、關培銘
     110年7月12日警詢筆錄（偵32105第23-24頁）
 十五、甘佩樺
     109年9月10日警詢筆錄（偵35513第71-74頁）
 十六、侯欣妤
     109年9月14日警詢筆錄（偵35513第184-186頁）
 十七、田蕙慈
     109年11月1日警詢筆錄（偵35513第219-225頁）
 十八、曾凱騏
     110年7月7日警詢筆錄（偵40901第25-28頁）
 十九、蕭莞螢
     110年7月10日警詢筆錄（偵41436第35-37頁）
 二十、吳昱辰
     110年7月5日警詢筆錄（偵503第23-25頁）
 二十一、李錦泓
     110年7月15日警詢筆錄（偵6084第31-32頁）
 二十二、吳秀岑
     110年7月9日警詢筆錄（偵11088第45-55頁）
     110年7月12日警詢筆錄（偵11088第57-58頁）
     110年7月16日警詢筆錄（偵11088第59-60頁）
 二十三、翁黃浩（併辦）
　　 110年7月20日警詢筆錄（偵14322第25-26頁）
貳、書證
 一、中市警雅分偵字第1100043497號
   1.吳承澔華南銀行帳戶、李承哲中國信託銀行帳戶被害人匯
     款一覽表（第3-11頁、第27-33頁）
   2.【指認人吳承澔】指認犯罪嫌疑人紀錄表、真實姓名對照
     表（第21-25頁）
   3.吳承澔華南銀行帳戶（帳號000-000000000000號）帳戶基
     本資料、交易明細表、行動銀行IP查詢（第35-47頁）
   4.吳承澔手機翻拍照片（第49-53頁）
   5.【指認人李承哲】指認犯罪嫌疑人紀錄表、真實姓名對照
     表（第63-67頁）
   6.李承哲中國信託銀行帳戶（帳號000-000000000000號）帳
     戶基本資料、交易明細表、網路銀行登錄IP查詢（第69-85
     頁）
   7.鄭名秀內政部警政署反詐騙諮詢專線紀錄表（第126-127頁
     ）
   8.姚思庭交易紀錄、自動櫃員機交易明細表翻拍照片（第135
     -141頁）
   9.吳雪菁內政部警政署反詐騙諮詢專線紀錄表（第147頁）
   10.陳冠妏交易紀錄手機翻拍照片（第153-155頁）
   11.巴拉勿拉霧·學筠交易紀錄手機翻拍照片、合作金庫商業
      銀行匯款申請書代收入傳票影本（第160-163頁）
   12.莊鎮宏受詐騙報案資料（第171-184頁）
      ①內政部警政署反詐騙諮詢專線紀錄表（第171-172頁）
      ②銀行存摺封面影本（第173頁）
      ③交易紀錄手機翻拍照片（第174-179頁）
      ④通訊軟體LINE聊天紀錄匯出文字（第180-184頁）
   13.江函瑜受詐騙報案資料（第199-206頁）
      ①匯款明細表（第199-200頁）
      ②江函瑜中國信託銀行帳戶交易明細表（第201-204頁）
      ③江函瑜玉山銀行帳戶交易明細表（第205頁）
      ④中國信託銀行匯款申請書（第206頁）
   14.白植如受詐騙報案資料（第207-218頁）
      ①內政部警政署反詐騙諮詢專線紀錄表（第213-214頁）
      ②通訊軟體LINE對話紀錄手機翻拍照片（第215-217頁）
      ③統一超商代收款專用繳款證明顧客聯（第218頁）
   15.林沅錞受詐騙報案資料（第225-256頁）
      ①內政部警政署反詐騙諮詢專線紀錄表（第225-226頁）
      ②林沅錞花旗銀行帳戶存摺封面及內頁交易明細影本、交
        易明細表（第227-231頁）
      ③林沅錞中國信託銀行帳戶存摺封面及內頁交易明細影本
        、轉帳証明紀錄（第232-238頁）
      ④郵政跨行匯款申請書（第239頁）
      ⑤通訊軟體LINE對話紀錄手機翻拍照片（第240-256頁）
   16.林孟叡受詐騙報案資料（第259-284頁）
      ①內政部警政署反詐騙諮詢專線紀錄表（第259頁）
      ②通訊軟體對話紀錄手機翻拍照片（第261-284頁）
 二、110年度偵字第32105號
   1.陳健忠受詐騙報案資料（第25-63頁）
     ①帳戶個資檢視（第25頁）
     ②受理詐騙帳戶通報警示簡便格式表（第27頁）
     ③交易紀錄手機翻拍照片（第31-37頁）
     ④通訊軟體對話紀錄手機翻拍照片（第39-63頁）
   2.關培銘受詐騙報案資料（第65-77頁、第97-98頁）
     ①帳戶個資檢視（第65頁）
     ②內政部警政署反詐騙諮詢專線紀錄表（第67頁）
     ③受理詐騙帳戶通報警示簡便格式表（第69頁）
     ④自動櫃員機交易明細表（第73頁）
     ⑤通訊軟體對話紀錄手機翻拍照片（第75-77頁）
     ⑥手寫匯款紀錄（第98頁）
   3.中國信託商業銀行股份有限公司110年8月17日中信銀字第1
     10224839203350號函；主旨：檢送吳承澔中國信託銀行帳
     戶（帳號000-000000000000號）基本資料、交易明細表（
     第81-95頁）
   4.吳承澔110年10月22日提出手機翻拍照片（第113-132頁）
 三、110年度偵字第35513號
   1.甘佩樺受詐騙報案資料（第75-81頁）
     ①內政部警政署反詐騙諮詢專線紀錄表（第75頁）
     ②交易紀錄手機翻拍照片（第77頁、第79頁）
     ③中國信託銀行匯款申請書（第78頁）
   2.合作金庫商業銀行烏日分行109年9月25日合金烏日字第109
     0003015號函；主旨：檢送潘承澤帳戶（帳號000-00000000
     00000號）開戶基本資料、交易明細表（第83-90頁）
   3.臺灣中小企業銀行國內作業中心109年10月23日109忠法查
     密字第CU72697號函；主旨：檢送張耕忞帳戶（帳號000000
     00000號）交易明細表（第91-93頁）
   4.華南商業銀行股份有限公司109年9月22日營清字第1090026
     759號函；主旨：檢送黃俊程帳戶（帳號000-000000000000
     ）基本資料、交易明細表、網路行動銀行登入IP查詢（第9
     5-106頁）
   5.盧玟讌華南銀行帳戶（帳號000-000000000000號）基本資
     料、交易明細表、網路行動銀行IP查詢（第107-120頁）
   6.第一商業銀行興嘉分行109年11月19日一興嘉字第00121號
     函；主旨：檢送黃銹芬帳戶（帳號000-00000000000號）基
     本資料、交易明細表（第121-141頁）
   7.吳承澔、李承哲財團法人金融聯合徵信中心資料查詢（第1
     53-155頁）
   8.張耕忞臺灣中小企業銀行帳戶（帳號00000000000號）交易
     明細表（第163-182頁）
   9.侯欣妤受詐騙報案資料（第187-211頁）
     ①受理詐騙帳戶通報警示簡便格式表（第189-192頁）
     ②手機翻拍照片（第194-211頁）
   10.田蕙慈受詐騙報案資料（第213-263頁）
      ①內政部警政署反詐騙諮詢專線紀錄表（第213頁）
      ②受理詐騙帳戶通報警示簡便格式表（第227-237頁）
      ③交易紀錄手機翻拍照片（第241-247頁）
      ④通訊軟體對話紀錄手機翻拍照片（第249-263頁）
 四、110年度偵字第40901號
   1.曾凱騏受詐騙報案資料（第29-42頁、第75-79頁、第101-1
     02頁）
     ①交易紀錄手機翻拍照片（第29-34頁）
     ②通訊軟體對話紀錄手機翻拍照片（第35-40頁）
     ③帳戶個資檢視（第41-42頁）
     ④內政部警政署反詐騙諮詢專線紀錄表（第75-76頁）
     ⑤受理詐騙帳戶通報警示簡便格式表（第77-79頁）
   2.中國信託商業銀行股份有限公司110年8月2日中信銀字第11
     0224839182432號函；主旨：檢送吳承澔中國信託銀行帳戶
     （帳號000-000000000000號）基本資料、交易明細表、掛
     失紀錄（第43-62頁）
   3.台新國際商業銀行110年8月24日台新作文字第11019484號
     函；主旨：檢送傅巧函台新銀行帳戶（帳號000-000000000
     00000號）留存證件、交易明細表、各項變更/掛失申請書
     （第63-73頁）
 五、111年度偵字第11088號
   1.吳秀岑受詐騙報案資料（第63-89頁、第119-163頁）
     ①帳戶個資檢視（第69-73頁）
     ②受理詐騙帳戶通報警示簡便格式表（第75-77頁）
     ③金融機構聯防機制通報單（第79-85頁）
     ④內政部警政署反詐騙諮詢專線紀錄表（第87-89頁）
     ⑤台新銀行帳戶存摺封面、內頁交易明細（第119-125頁）
     ⑥元大銀行國內匯款申請書（第127頁、第135-137頁）
     ⑦元大銀行帳戶存摺封面、內頁交易明細（第129-133頁）
     ⑧中國信託銀行帳戶存摺封面、內頁交易明細（第139-141
       頁）
     ⑨富邦銀行帳戶存摺封面、內頁交易明細（第143-149頁）
     ⑩台北富邦銀行匯款委託書/取款憑條（第151-163頁）
   2.吳承澔中國信託銀行帳戶（帳號000-000000000000號）基
     本資料、交易明細表（第91-105頁）
   3.傅巧函台新銀行帳戶（帳號000-00000000000000號）交易
     明細表、各項變更/掛失申請書（第107-117頁）
 六、111年度金訴字第565號
   1.中國信託商業銀行股份有限公司111年5月28日中信銀字第1
     11224839166695號函；主旨：函覆本行客戶曾於109年9月2
     4日8時18分進線掛失金融卡，進線電話為0000-000000號（
     第157頁）